臺灣臺中地方法院刑事判決
110年度交易字第1464號
公  訴  人  臺灣臺中地方檢察署檢察官
被      告  張勤益



指定辯護人  本院公設辯護人梁乃莉
上列被告因公共危險案件，經檢察官提起公訴（110年度速偵字
第3777號）後，聲請改依協商程序而為判決，本院判決如下：
    主    文
張勤益駕駛動力交通工具而吐氣所含酒精濃度達每公升零點二五
毫克以上，累犯，處有期徒刑柒月。
    犯罪事實及理由
一、本案犯罪事實及證據，除證據部分補充「被告張勤益於本院
    準備程序之自白」外，其餘均引用檢察官起訴書之記載（如
    附件）。
二、本件被告於本院準備程序就被訴之犯罪事實認罪，經檢察官
    與被告及其辯護人於審判外達成協商之合意，其合意內容如
    主文所示；且查上開協商合意並無刑事訴訟法第455條之4第
    1項所列情形之一，檢察官聲請改依協商程序而為判決，爰
    不經言詞辯論，於協商合意範圍內為協商判決。
三、應適用之法條：刑事訴訟法第455條之2第1項、第455條之4
    第2項、第455條之8、第454條第2項，刑法第185條之3第1項
    第1款、第47條第1項，刑法施行法第1條之1第1項。
四、協商判決除有刑事訴訟法第455條之4第1項第1款於訊問程序
    終結前，被告撤銷協商合意或檢察官撤回協商聲請者；第2
    款被告協商之意思非出於自由意志者；第4款被告所犯之罪
    非第455條之2第1項所得以協商判決者；第6款被告有其他較
    重之裁判上一罪之犯罪事實者；第7款法院認應諭知免刑或
    免訴、不受理者情形之一及違反同條第2項「法院應於協商
    合意範圍內為判決；法院為協商判決所科之刑，以宣告緩刑
    、2年以下有期徒刑、拘役或罰金為限。」之規定外，不得
    上訴。
五、如不服本判決，且有上開可得上訴情形，應於收受判決送達
    之日起20日內，向本院提出上訴書狀（應敘述具體理由並附
    繕本），上訴於第二審法院；上訴書狀如未敘述理由，應於
    上訴期間屆滿後20日內補提理由書於本院。
本案經檢察官楊植鈞提起公訴，檢察官林岳賢到庭執行職務。
中　　華　　民　　國　　110 　年　　12　　月　　17　　日
                   刑事第十二庭  法  官  何紹輔
以上正本證明與原本無異。
　　　　                         書記官  林政佑
中　　華　　民　　國　　110 　年　　12　　月　　17　　日

【附錄本案論罪科刑法條全文】
中華民國刑法第185條之3
駕駛動力交通工具而有下列情形之一者，處二年以下有期徒刑，
得併科二十萬元以下罰金：
一、吐氣所含酒精濃度達每公升零點二五毫克或血液中酒精濃度
    達百分之零點零五以上。
二、有前款以外之其他情事足認服用酒類或其他相類之物，致不
    能安全駕駛。
三、服用毒品、麻醉藥品或其他相類之物，致不能安全駕駛。因
    而致人於死者，處三年以上十年以下有期徒刑；致重傷者，
    處一年以上七年以下有期徒刑。
曾犯本條或陸海空軍刑法第五十四條之罪，經有罪判決確定或經
緩起訴處分確定，於五年內再犯第一項之罪因而致人於死者，處
無期徒刑或五年以上有期徒刑；致重傷者，處三年以上十年以下
有期徒刑。

【附件】  
臺灣臺中地方檢察署檢察官起訴書
                                   110年度速偵字第3777號
    被      告  張勤益  男  58歲（民國00年0月00日生）
                        住○○市○○區○○○街00號
                        居臺中市○○區○○路00巷00號
                        國民身分證統一編號：Z000000000號
上列被告因公共危險案件，業經偵查終結，認應提起公訴，茲將
犯罪事實及證據並所犯法條分敘如下：
　　　　犯罪事實
一、張勤益前因公共危險案件，經臺灣臺中地方法院以107年度
    豐交簡字第524號判決判處有期徒刑5月、併科罰金5萬元確
    定，於民國107年9月4日易科罰金執行完畢；又因公共危險
    案件，經同法院以110年度交易字第683號判決判處有期徒刑
    6月確定，於110年9月6日易科罰金執行完畢。詎仍不知悔改
    ，自110年9月28日17時起至同日18時30分止，在其位於臺中
    市○○區○○路00巷00號之居所飲用葡萄酒後，吐氣所含酒精濃度
    已達每公升0.25毫克以上，竟仍於同日18時50分前之某時，
    騎乘車牌號碼000-000號普通重型機車上路。嗣於同日18時5
    0分許，途經臺中市○○區○○路000號前時，因行車蛇行不穩為
    警攔檢盤查，發現其全身酒味，經警對其施以酒精濃度測試
    ，結果測得其吐氣所含酒精濃度為每公升0.77毫克，因而查
    獲。
二、案經臺中市政府警察局東勢分局報告偵辦。
　　　　證據並所犯法條
一、上開犯罪事實，業據被告張勤益於警詢及本署偵查中坦承不
    諱，並有員警職務報告、臺中市政府警察局東勢分局東勢派
    出所道路交通事故當事人酒精測定紀錄表、車號查詢機車車
    籍結果、證號查詢機車駕駛人結果各1份及臺中市政府警察
    局舉發違反道路交通管理事件通知單影本2份在卷可參。足
    見被告之自白與事實相符，其犯嫌堪以認定。
二、核被告所為，係犯刑法第185條之3第1項第1款之公共危險罪
    嫌。又被告有犯罪事實欄所載之論罪科刑執行情形，有本署
    刑案資料查註紀錄表1份附卷可考，其於5年內故意再犯本件
    有期徒刑以上之罪，為累犯，請參照大法官釋字第775號解
    釋意旨及刑法第47條第1項規定加重其刑。
三、依刑事訴訟法第251條第1項提起公訴。
　　此　致
臺灣臺中地方法院
中　　華　　民　　國　 110　　年　　10　　月　　7 　　日
                              檢 察 官    楊植鈞